臺灣高等法院臺中分院民事裁定　　　94年度抗字第719號
抗　告　人　丙○○
抗　告　人　丁○○
相　對　人　乙○○
相　對　人　甲○○
上列當事人間拍賣抵押物事件，抗告人對於中華民國94年7月6日
臺灣臺中地方法院94年度拍字第603號所為裁定，提起抗告，本
院裁定如下：
    主  文
抗告駁回。
抗告程序費用由抗告人負擔。
    理  由
一、相對人於原法院聲請意旨略以抗告人於民國83年7月18日以
    其等共有之如原裁定附表所示不動產為擔保其對於相對人之
    債務，設定本金最高限額新台幣（以下同）四百萬元抵押權
    ，存續期間自民國83年7月18日起至84年7月17日止，並約定
    有利息、遲延利息、違約金，經登記在案。嗣抗告人丙○○
    於民國83年7月18日向伊借款三百八十萬元，約定清償日期
    為84年7月17日，利息按每百元日息四分計算；詎抗告人丙
    ○○於屆期後竟不為清償，為此聲請拍賣抵押物以資受償云
    云，原法院經審查後，裁定准予拍賣抵押物。
二、抗告人抗告意旨略以抗告人固於民國83年間向相對人借款三
    百八十萬元，然直至八十六年間，相對人主張累計本金、利
    息及違約金，抗告人共積欠其五百六十萬元，並與抗告人協
    議此後不再追加利息及違約金；相對人並以協助抗告人向銀
    行辦理貸款為由，騙取抗告人丙○○之印章及相關文件，將
    抗告人丙○○所有坐落南投縣仁愛鄉○○段63、63之1房屋
    設定予其妻唐惠真，此後抗告人於88年間清償其中二百萬元
    ，相對人又於92年間，以唐惠真名義，向臺灣南投地方法院
    聲請拍賣抵押物，受償一百六十一萬五千零七十二元，有該
    院民事執行處分配表可稽；是抗告人就本件債務僅剩餘二百
    零三萬六千四百七十六元尚未清償，相對人主張抗告人尚欠
    伊三百八十萬元及利息、遲延利息及違約金云云，顯屬不實
    ，為此提起抗告，求為廢棄原裁定云云。
三、按民法第873條第1項規定，抵押權人於債權已屆清償期而未
    受清償者，得聲請法院拍賣抵押物，就其賣得價金而受清償
    ，是抵押權人依此規定聲請拍賣抵押物，係屬非訟事件，法
    院所為准駁之裁定，無確定實體法上法律關係存否之性質，
    於債權及抵押權之存否，亦無既判力。故袛須其抵押權已經
    依法登記，且抵押債權已屆清償期而未受清償，法院即應為
    准許拍賣抵押物之裁定。至於實體上法律關係有爭執之人，
    為求保護其權利，應另提起訴訟，以求解決。本件相對人主
    張對於抗告人有原裁定所載之債權，並以原裁定主文所示之
    不動產設定抵押權，且經依法登記，該債權又已屆清償期而
    未受清償，有相對人提出之抵押權設定契約書、他項權利證
    明書、土地暨建物登記簿謄本、借據、戶籍謄本、遺產分割
    契約書等件可證，原法院據以准許相對人拍賣抵押物之聲請
    ，即無不當，抗告人雖以前情爭執，然依首開說明，應就爭
    執事項，另行起訴，以求解決，茲乃提起抗告，請求廢棄原
    裁定，不能謂有理由。
四、據上論結，本件抗告為無理由，爰依修正前非訟事件法第8
    條第2項、第28條，民事訴訟法第495條之1第1項、第449條
    第1項、第85條第1項、第78條，裁定如主文。
中　　華　　民　　國　　94　　年　　8 　　月　　10　　日
                　　民事第一庭審判長法　官  林陳松
                                    法　官  李寶堂
                                    法　官  鄭金龍
以上正本係照原本作成。
對本裁定非以其違背法令為理由，不得再為抗告，並應於送達十
日內向本院提出再抗告理由狀（按照對造人數提出繕本），繳納
再抗告費新台幣45元。另依法委任律師為訴訟代理人。
                                    書記官　林世傑
中　　華　　民　　國　　94　　年　　8 　　月　　12　　日
                                                      Ｈ
